臺灣宜蘭地方法院刑事判決　　　　　　　　96年度訴字第62號
公　訴　人　臺灣宜蘭地方法院檢察署檢察官
被　　　告　乙○○
　　　　　　　　　　（另案羈押於臺灣宜蘭看守所）
指定辯護人　簡坤山律師
被　　　告　甲○○
　　　　　　　　　　（另案在臺灣宜蘭監獄執行）
指定辯護人　本院公設辯護人　丙○○
上列被告等因違反槍砲彈藥刀械管制條例案件，經檢察官提起公
訴（95年度偵字第3218號），本院判決如下：
    主  文
甲○○、乙○○共同未經許可持有空氣槍，均累犯，各處有期徒
刑參年捌月；各併科罰金新臺幣陸萬元，罰金如易服勞役，均以
新臺幣壹仟元折算壹日。扣案具殺傷力之空氣長槍（槍枝管制編
號：0000000000號）沒收。
    事  實
一、甲○○、乙○○前於民國91年間各因違反毒品危害防制條例
    案件，分別經本院以91年度訴字第273號判處有期徒刑1年4
    月、臺灣板橋地方法院以91年度訴字第1740號判處有期徒刑
    8月確定，各於95年1月21日、93年3月9日執行完畢。詎均不
    知悔改，明知非經中央主管機關許可，不得持有具殺傷力之
    各式槍砲，竟仍為下列犯行：(一)甲○○於94年8月某日，在
    宜蘭縣內某處自網路以新臺幣8,000元之代價購得具殺傷力
    之空氣長槍1枝、可供上述空氣長槍發射用之鋼珠4分之1盒
    及供上述空氣長槍使用之瓦斯鋼瓶8瓶後，即未經許可而無
    故持有上開空氣長槍等物，並將之藏放在其所承租位於宜蘭
    縣冬山鄉○○路1巷5號3樓之套房；(二)乙○○自95年2月間某
    日起，與甲○○同居於上開套房後，竟仍與甲○○共同持有
    上開空氣長槍等物，並於95年8月21日，將上開空氣長槍等
    物藏放於其所駕駛使用之車牌號碼XZ-6739號自小客車後乘
    客座下方腳踏墊處，而駕駛前開自小客車外出。嗣於95年8
    月22日23時45分許，在宜蘭縣宜蘭市○○路50號前為警查獲
    ，並自前開自小客車上扣得上開空氣長槍1枝、鋼珠4分之1
    盒及瓦斯鋼瓶8瓶等物。
二、案經宜蘭縣警察局宜蘭分局報告臺灣宜蘭地方法院檢察署檢
    察官偵查起訴。
    理  由
一、訊據被告甲○○對於持有前述槍枝之事實，坦承不諱，惟否
    認與被告乙○○共同持有槍枝；被告乙○○則矢口否認犯行
    。被告2人均辯稱：被告甲○○係在與被告乙○○同居前，
    即持有前揭槍枝，之後被告乙○○固與被告甲○○同居，然
    自始不知被告甲○○持有槍枝云云。
二、經查：被告甲○○持有上揭槍枝之事實，為被告甲○○於本
    院審理中坦承不諱，被告乙○○於94年2月間起在上開套房
    內持有上開槍枝乙情，則業據被告乙○○迭次於警詢及偵查
    中供承在卷，此有其不爭執陳述任意性之警詢、偵查筆錄可
    稽。且本案係因警員攔停車輛檢查發覺有異而查獲，警員攔
    停時在上開自小客車後座腳踏墊處發現枕頭套，當警員指著
    枕頭套時，被告2人反應均係欲講又怕承認的表情，枕頭套
    打開後發現內有本案扣案槍枝，被告乙○○則面露緊張表情
    ，且表明扣案槍枝為其所有等情，亦經證人即警員丁○○於
    本院審理時證述明確，核與被告乙○○於警詢、偵查中供承
    持有槍枝之自白相符。又扣案槍枝經送請內政部警政署刑事
    警察局鑑定之結果，認係具殺傷力之空氣長槍（槍枝管制編
    號：0000000000號），此有內政部警政署刑事警察局95年9
    月21日刑鑑字第0950129476號槍彈鑑定書1份可稽（見偵查
    卷第26至29頁），足認被告甲○○於本院審理時之自白，及
    被告乙○○於警詢、偵查中之自白，核與事實相符，應堪採
    據。至被告甲○○於本院審理時固為被告乙○○證稱：其於
    上開套房內持有槍枝及因搬家而將槍枝置於前開自小客車內
    等情，被告乙○○均不知情，於警方攔停前，其因擔心被查
    獲後，被告乙○○無法替其募得交保金，因此要被告乙○○
    為其擔罪云云。然質諸其所述，扣案槍枝在上開時地為警查
    獲前，係由被告甲○○藏放在前揭套房衣櫥抽屜內，即抽屜
    拉出後將槍枝藏放衣櫥內部，再關上抽屜等語（見本院卷第
    109頁），而被告乙○○於偵查中，亦供承槍枝藏放在衣櫥
    內等語（見偵查卷第14頁），核與被告甲○○證述之藏放地
    點一致；又依被告甲○○所為證述，前揭套房內除1張衣櫥
    外，尚有雙人床、桌、椅、電視櫃等物以及廁所等語（見本
    院卷第114頁），足見該套房內並非僅有衣櫥可資藏放物件
    ，是則倘被告乙○○於查獲前對於被告甲○○持有槍枝等情
    一無所知，何能於查獲後能明確供述槍枝藏放地點？況依被
    告甲○○於本院審理時所述，該衣櫥係承租套房時該套房所
    附之家具，一般市面上均可購得該型式之衣櫥（見本院卷第
    116、121頁），；而經本院當庭勘驗扣案槍枝結果，扣案槍
    枝長95公分，最寬的部位20.5公分、厚度約4.3公分，拆下
    槍管後，槍枝長度約50公分。則以一般市面銷售之衣櫥型式
    ，如係將抽屜抽出後將扣案槍枝置於衣櫥內部，再將抽屜放
    回，當無完全關上抽屜之可能，縱或能關上抽屜，於開關使
    用抽屜之際，應極易發現衣櫥抽屜內部藏有物件。而被告乙
    ○○自95年2月間起即與被告甲○○同居於該套房內，至警
    員查獲之95年8月22日止，在該套房內居住達半年之久，對
    於套房內唯一1張衣櫥之抽屜無法關上或其內部藏有物件，
    竟能毫無所悉，亦顯與常情相違，是共同被告甲○○於本院
    時之證述，當係迴護被告乙○○之詞，不足採信。綜上，被
    告甲○○、乙○○於本院審理時所辯，應分別係迴護共犯及
    事後卸責之詞，自均不足為有利被告乙○○認定之依據。被
    告2人共同持有上開槍枝之犯行至屬明確，應予依法論科。
三、核被告甲○○、乙○○所為，均係犯槍砲彈藥刀械管制條例
    第8條第4項之未經許可持有空氣槍罪。被告2人間自95年2月
    間起就上開犯行有犯意聯絡及行為分擔，應論以共同正犯。
    又被告2人各有事實欄所載犯罪科刑之執行情形，有臺灣高
    等法院被告前案紀錄表在卷可佐，其等於5年內故意再犯有
    期徒刑以上之罪，均為累犯，應予加重其刑。爰審酌被告2
    人持有扣案槍枝之時間、方式，不僅藏放槍枝，並將槍枝攜
    帶外出，對國家社會造成之潛在危害非輕；及扣案槍枝係被
    告甲○○所購，被告甲○○之惡性較重；暨被告2人於本院
    審理時迴護或卸責之犯後態度等一切情狀，分別量處如主文
    所示之刑，並就罰金刑部分，均諭知易服勞役之折算標準。
四、扣案空氣長槍1支屬違禁物，應依刑法第38條第1項第1款之
    規定宣告沒收。
據上論斷，應依刑事訴訟法第299條第1項前段，槍砲彈藥刀械管
制條例第8條第4項，刑法第11條前段、第28條、第47條第1項、
第42條第3項、第38條第1項第1款，判決如主文。
本案經檢察官賴慶祥到庭執行職務
中　　華　　民　　國　　96　　年　　7 　　月　　10　　日
                  刑事第三庭審判長法　官    林惠玲
                                  法  官    劉家祥
                                  法  官    鄧晴馨
以上正本證明與原本無異。
如不服本判決應於收受本判決後10日內向本院提出上訴書狀，並
應敘述具體理由。若未敘述理由者，應於上訴期間屆滿後20日內
向本院補提理由書狀(均須按他造當事人之人數附繕本)。
                                  書記官    林秀麗
中　　華　　民　　國　　96　　年　　7 　　月　　11　　日
附錄本案論罪科刑法條：
槍砲彈藥刀械管制條例第8條第4項
未經許可，持有、寄藏或意圖販賣而陳列第1項所列槍枝者，處3
年以上10年以下有期徒刑，併科新臺幣700萬元以下罰金。
